<?xml version='1.0' encoding='utf-8'?>
<verb default="díphéistigh" disambig="">
  <verbalNoun default="díphéistiú" />
  <verbalAdjective default="díphéistithe" />
  <tenseForm default="díphéistigh" tense="Past" dependency="Indep" person="Base" />
  <tenseForm default="díphéistíomar" tense="Past" dependency="Indep" person="Pl1" />
  <tenseForm default="díphéistíodar" tense="Past" dependency="Indep" person="Pl3" />
  <tenseForm default="díphéistíodh" tense="Past" dependency="Indep" person="Auto" />
  <tenseForm default="díphéistigh" tense="Past" dependency="Dep" person="Base" />
  <tenseForm default="díphéistíomar" tense="Past" dependency="Dep" person="Pl1" />
  <tenseForm default="díphéistíodar" tense="Past" dependency="Dep" person="Pl3" />
  <tenseForm default="díphéistíodh" tense="Past" dependency="Dep" person="Auto" />
  <tenseForm default="díphéistíodh" tense="PastCont" dependency="Indep" person="Base" />
  <tenseForm default="díphéistínn" tense="PastCont" dependency="Indep" person="Sg1" />
  <tenseForm default="díphéistíteá" tense="PastCont" dependency="Indep" person="Sg2" />
  <tenseForm default="díphéistímis" tense="PastCont" dependency="Indep" person="Pl1" />
  <tenseForm default="díphéistídís" tense="PastCont" dependency="Indep" person="Pl3" />
  <tenseForm default="díphéistítí" tense="PastCont" dependency="Indep" person="Auto" />
  <tenseForm default="díphéistíodh" tense="PastCont" dependency="Dep" person="Base" />
  <tenseForm default="díphéistínn" tense="PastCont" dependency="Dep" person="Sg1" />
  <tenseForm default="díphéistíteá" tense="PastCont" dependency="Dep" person="Sg2" />
  <tenseForm default="díphéistímis" tense="PastCont" dependency="Dep" person="Pl1" />
  <tenseForm default="díphéistídís" tense="PastCont" dependency="Dep" person="Pl3" />
  <tenseForm default="díphéistítí" tense="PastCont" dependency="Dep" person="Auto" />
  <tenseForm default="díphéistíonn" tense="PresCont" dependency="Indep" person="Base" />
  <tenseForm default="díphéistím" tense="PresCont" dependency="Indep" person="Sg1" />
  <tenseForm default="díphéistímid" tense="PresCont" dependency="Indep" person="Pl1" />
  <tenseForm default="díphéistítear" tense="PresCont" dependency="Indep" person="Auto" />
  <tenseForm default="díphéistíonn" tense="PresCont" dependency="Dep" person="Base" />
  <tenseForm default="díphéistím" tense="PresCont" dependency="Dep" person="Sg1" />
  <tenseForm default="díphéistímid" tense="PresCont" dependency="Dep" person="Pl1" />
  <tenseForm default="díphéistítear" tense="PresCont" dependency="Dep" person="Auto" />
  <tenseForm default="díphéisteoidh" tense="Fut" dependency="Indep" person="Base" />
  <tenseForm default="díphéisteoimid" tense="Fut" dependency="Indep" person="Pl1" />
  <tenseForm default="díphéisteofar" tense="Fut" dependency="Indep" person="Auto" />
  <tenseForm default="díphéisteoidh" tense="Fut" dependency="Dep" person="Base" />
  <tenseForm default="díphéisteoimid" tense="Fut" dependency="Dep" person="Pl1" />
  <tenseForm default="díphéisteofar" tense="Fut" dependency="Dep" person="Auto" />
  <tenseForm default="díphéisteodh" tense="Cond" dependency="Indep" person="Base" />
  <tenseForm default="díphéisteoinn" tense="Cond" dependency="Indep" person="Sg1" />
  <tenseForm default="díphéisteofá" tense="Cond" dependency="Indep" person="Sg2" />
  <tenseForm default="díphéisteoimis" tense="Cond" dependency="Indep" person="Pl1" />
  <tenseForm default="díphéisteoidís" tense="Cond" dependency="Indep" person="Pl3" />
  <tenseForm default="díphéisteofaí" tense="Cond" dependency="Indep" person="Auto" />
  <tenseForm default="díphéisteodh" tense="Cond" dependency="Dep" person="Base" />
  <tenseForm default="díphéisteoinn" tense="Cond" dependency="Dep" person="Sg1" />
  <tenseForm default="díphéisteofá" tense="Cond" dependency="Dep" person="Sg2" />
  <tenseForm default="díphéisteoimis" tense="Cond" dependency="Dep" person="Pl1" />
  <tenseForm default="díphéisteoidís" tense="Cond" dependency="Dep" person="Pl3" />
  <tenseForm default="díphéisteofaí" tense="Cond" dependency="Dep" person="Auto" />
  <moodForm default="díphéistíodh" mood="Imper" person="Base" />
  <moodForm default="díphéistím" mood="Imper" person="Sg1" />
  <moodForm default="díphéistigh" mood="Imper" person="Sg2" />
  <moodForm default="díphéistímis" mood="Imper" person="Pl1" />
  <moodForm default="díphéistígí" mood="Imper" person="Pl2" />
  <moodForm default="díphéistídís" mood="Imper" person="Pl3" />
  <moodForm default="díphéistítear" mood="Imper" person="Auto" />
  <moodForm default="díphéistí" mood="Subj" person="Base" />
  <moodForm default="díphéistímid" mood="Subj" person="Pl1" />
  <moodForm default="díphéistítear" mood="Subj" person="Auto" />
</verb>
